臺灣高等法院臺南分院刑事判決　　　　　　　 九十年度上訴字第一六一號　 Ｃ
　　　上　訴　人
　　　即　被　告　乙　○　○
右上訴人因偽造文書案件，不服臺灣台南地方法院九十年度訴字第一一二九號中華民
國九十年十月十六日第一審判決（起訴案號：臺灣台南地方法院檢察署九十年度偵字
第八五四四、九六六六號），提起上訴，本院判決如左：
      主      文
原判決撤銷。
乙○○連續行使偽造私文書，足以生損害於他人，處有期徒刑伍月，如易科罰金以參
佰元折算壹日。簽帳單上偽造甲○○署押拾枚（壹式貳聯共拾聯）沒收。
      事      實
一、乙○○於民國九十年六月初，在台南市○○路上某餐廳外，拾得甲○○所有，於
    同年六月初遺失，卡號為0000000000000000號之聯邦商業銀行
    信用卡，竟意圖為自己不法之所有而予以侵吞入己。復基於意圖為自己不法所有
    及利益並行使偽造私文書之概括犯意，持該信用卡連續於（一）九十年六月十日
    一時零二分及一時零五分許，連續二次在金寶貝視聽理容店，刷卡消費新台幣（
    下同）三千四百五十元及一萬元，（二）九十年六月十日二時五十二分許，在阿
    摩尼耳男女美容店，刷卡消費一萬二千一百元，（三）九十年六月十日三時三十
    六分許，在金鑽石餐飲店，刷卡消費二萬三千二百元，（四）九十年六月十日四
    時零四分，在維納斯ＫＴＶ刷卡消費二千五百元，乙○○以在簽帳單上偽造甲○
    ○之署名，再將該不實之簽帳單執交店員之方式，使店員不疑有他，達到消費之
    目的，金額總計五萬一千二百五十元，足生損害於甲○○及聯邦商業銀行，另於
    （五）九十年六月十日二時五十分、三時五分在阿摩尼耳男女美容美店消費二萬
    二千一百元，及一萬零一百元，（六）同日三時五十六分在金鑽石餐飲店消費二
    萬七千元，欲刷卡時因已超過當日可刷卡次數及金額致未得逞。嗣經聯邦商業銀
    行通知甲○○該信用卡有異常消費之情況，始循線查知上情。
二、案經台南市警察局第二分局報請台灣台南地方法院檢察署檢察官偵查起訴。
      理      由
一、右揭犯罪事實，業據上訴人即被告乙○○於偵審中坦承不諱，核與被害人甲○○
    及證人阿摩尼耳公司員工許縈駿於警訊中指訴之情節符合，並有刷卡紀錄一紙及
    簽帳單影本在卷可參，事證明確，被告犯行，堪以認定。
二、被告乙○○意圖為自己不法之所有，侵占他人之遺失物，所為係犯刑法第三百三
    十七條之侵占遺失物罪；又意圖為自己不法之利益，在金寶貝視聽理容店、阿摩
    尼耳男女美容店、維納斯ＫＴＶ刷卡消費，依其消費內容可知係獲得感官上之享
    受，所得應屬利益非屬財物，核其所為係犯刑法第三百三十九條第二項之詐欺得
    利罪，公訴人認係犯同條第二項之詐欺取財罪尚有未洽，起訴法條應予變更。至
    其於金鑽石餐飲店刷卡消費使店家陷於錯誤而交付財物，所為則犯同條第一項之
    詐欺取財罪；其另二次在阿摩尼耳男女美容名店消費及一次在金鑽石餐飲店消費
    ，原擬刷卡消費，因已逾當日可刷金額或次數致刷卡不成，另犯同條第三項第一
    項之詐欺得利未遂及詐欺取財未遂罪。其在刷卡簽帳單上偽造甲○○署押，製成
    偽造之文書後行使，足生損害於甲○○，所為另犯刑法第二百十六條、第二百十
    條之行使偽造私文書罪。其偽造署押為偽造文書之部分行為，不另成罪，偽造文
    書後持以行使，偽造之低度行為為行使之高度行為所吸收，應祇成立行使偽造文
    書罪。又被告前後多次盜刷信用卡詐欺取財、詐欺得利部份，及多次行使偽造私
    文書、各時間緊接，方法相同，所犯各係構成要件相同之罪名，顯係各基於概括
    犯意為之，應皆依連續犯之規定論以一罪，詐欺取財、詐欺得利部分，並分別依
    詐欺取財既遂及詐欺得利既遂罪處斷。並加重其刑。而被告所犯侵占遺失物罪、
    詐欺取財、詐欺得利罪及行使偽造私文書罪間有方法目的之牽連關係，應依刑法
    第五十五條之規定，從一重之行使偽造私文書罪處斷。
三、原審予以論罪科刑固非無見，惟查被告在金寶貝視聽理容店、阿摩尼耳男女美容
    店、維納斯ＫＴＶ刷卡消費，依其消費內容可知係獲得感官上之享受，所得應屬
    利益非屬財物，核其所為係犯刑法第三百三十九條第二項之詐欺得利罪，原審認
    係犯同條第二項之詐欺取財罪即有未洽，又簽帳單壹式貳聯，有聯邦商業銀電話
    記錄可稽，原判決認一式三份（聯）亦有未合。被告上訴未具理由，空言不服雖
    無可取，惟原判決既有可議，自應由本院將原判決撤銷改判。爰審酌被告犯罪之
    動機、目的、手段、盜刷金額、未賠償被害人損失及犯罪後坦承犯行等一切情狀
    ，量處如主文所示之刑，並諭知易科罰金之折算標準，以資懲儆。又被告盜刷信
    用卡雖有八次，惟三次未得逞，盜刷未成功之簽帳單業於當場撕毀，此經被告於
    原審陳明在卷，其盜刷得逞部份簽帳單上偽造之甲○○署押拾枚（壹式貳聯共拾
    聯），爰依法宣告沒收。
四、被告經合法傳喚，無正當理由不到庭，不待其陳述逕行判決。
據上論斷，應依刑事訴訟法第三百七十一條、第三百六十九條第一項前段、第三百六
十四條、第二百九十九條第一項前段、刑法第五十六條、第三百三十七條、第二百十
條、第二百十六條、第三百三十九條第一項、第二項、第五十五條、第四十一條第一
項前段、第二百十九條，罰金罰鍰提高標準條例第一條前段、第二條判決如主文。
本案經檢察官蘇南桓到庭執行職務。
中    華    民    國      九十一      年      一      月      十七      日
                                  臺灣高等法院臺南分院刑事第二庭
                                      審判長法官  游    明    仁
                                            法官  陳    清    溪
                                            法官  蘇    重    信
右正本證明與原本無異。
如不服本判決，應於判決送達後十日內向本院提出上訴狀，其未敘述理由者並應於提
出上訴狀後十日內向本院補提理由書（應附繕本)。
                                      法院書記官  李    珍    鳳
中    華    民    國      九十一      年      一      月      十八      日
附錄法條：
刑法第二百一十六條：行使第二百十條至第二百十五條之文書者，依偽造、變造文書
                    或登載不實事項或使登載不實事項之規定處斷。
刑法第三百三十九條：意圖為自己或第三人不法之所有，以詐術使人將本人或第三人
                    之物交付者，處五年以下有期徒刑、拘役或科或併科一千元以
                    下罰金。以前項方法得財產上不法之利益或使第三人得之者，
                    亦同。
                    前二項之未遂犯罰之。
刑法第二百十條：偽造、變造私文書，足以生損害於公眾或他人者，處五年以下有期
                徒刑。
刑法第三百三十七條：意圖為自己或第三人不法之所有，而侵占遺失物、漂流物或其
                    他離本人所持有之物者，處五百元以下罰金。
